臺灣新竹地方法院簡易庭小額民事判決　　　　　　　九十三年度竹小字第三三二號
　　原　　　告　台北銀行股份有限公司
　　法定代理人　甲○○
　　訴訟代理人　丁○○
　　被　　　告　乙○○
　　　　　　　　丙○○○
右當事人間請求返還消費借貸款事件，本院於中華民國九十三年八月十六日言詞辯論
終結，判決如左：
    主  文
被告應連帶給付原告新臺幣萬肆仟壹佰拾元，及自民國九十年七月一日起至清償
日止，按週年利率百分之七點五二五計算之利息，暨自民國九十一年一月二日起至九
十一年七月一日止，按上開利率百分之十，自九十一年七月二日起至清償日止，按上
開利率百分之二十計算之違約金。
訴訟費用新臺幣壹仟元由被告連帶負擔。
本判決得假執行。
  理由要領
一、原告主張：１被告乙○○於民國八十五年至八十七年就學期間，邀同另一被告丙
    ○○○為連帶保證人，向原告借貸「高級中等學校學生就學貸款」（含案外已清
    償二筆），共計新台幣（以下同）十萬三千二百元，約定本借款應於借款人本階
    段學業（按被告就讀於中華工商專校）完成後滿一年之日為開始償還日期，各以
    六個月為一期分二期，按借款之先後依序平均攤還本息（借據第二條）。又本借
    款之利息，利率按年息百分之七‧五二五計算，借款人於本階段學業完成後滿一
    年之日以前之利息，均由政府編列預算負擔，其後由借款人自行負擔，併同本金
    繳付。倘被告乙○○遲延繳付本息時，除應自遲延日起按本借款原訂利率計付遲
    延利息外，對應付未付本息並得自應還款日起，其逾期在六個月以內者按本借款
    利率百分之十，逾期超過六個月部分，按原訂利率百分之二十加計違約金（借據
    第三條）。並約定被告乙○○停止或遲延履行全部或一部債務本金時，即喪失期
    限之利益，其借款視為全部到期（借據第四條），經被告乙○○立具同一內容之
    學生就學貸款借據交與原告收執。２查被告乙○○於八十七年六月畢業，另外加
    上當兵二年，依約本借款應自九十年七月一日起，按上述每筆借款約定之方式，
    依序攤還本金。惟自九十一年七月一日起被告竟違約未為給付，依約即喪失期限
    利益，全部借款均視為到期，原告自得請求一次給付尚欠之本金三萬四千一百三
    十元暨利息、違約金。另被告丙○○○為本借款之連帶保證人，依法自應負連帶
    清償之責任等語，並提出與其所述相符之借據、就學貸款申請書為證，被告則未
    到庭為任何有利於己之聲明或陳述，亦未提出書狀供本院審酌，自堪信原告主張
    為真實。從而原告依據兩造所訂立之借據、消費借貸及連帶保證之法律關係請求
    被告連帶給付如主文第一項所示之金額，為有理由，應予准許。
二、本件係小額訴訟程序為被告敗訴之判決，爰依職權宣告假執行。
中　　　華　　　民　　　國　 　九十三 　　年 　　八 　　月　  二十七  　日
                              臺灣新竹地方法院新竹簡易庭
                                  法  官  謝永昌
右為正本係照原本作成。
如對本判決上訴，非以其違背法令為理由不得為之，且須於判決送達後廿日內以上訴
狀記載上訴理由向本院提出上訴狀。
                                  書記官  蕭宛琴
中　　　華　　　民　　　國　 　九十三 　　年 　　八 　　月　  二十七  　日
